【裁判字號】    97,抗,1713
【裁判日期】    971128
【裁判案由】    返還提存物
【裁判全文】
臺灣高等法院民事裁定                  97年度抗字第1713號
抗  告  人  甲○
相  對  人  己○○○
            丙○○
            乙○○
            丁○○
            戊○○
上列當事人間聲請返還提存物事件， 抗告人對於中華民國97年8
月21日臺灣臺北地方法院97年度聲字第3163號裁定提起抗告，本
院裁定如下：
      主      文
抗告駁回。
抗告訴訟費用由抗告人負擔。
      理      由
一按訴訟終結後，供擔保人證明已定20日以上之期間，催告受擔
  保利益人行使權利而未行使者，法院應依供擔保人之聲請，以
  裁定命返還其提存物；前開規定，於其他依法令供訴訟上之擔
  保者準用之，民事訴訟法第104條第1項第3款、第106條分別定
  有明文。
二相對人於原審主張略以：抗告人曾聲請對相對人之財產為假扣
  押，經臺灣臺北地方法院 （下稱臺北地院） 94年度裁全字第
  911號裁定准許後， 相對人曾提供新台幣（下同）30萬元為擔
  保，以臺北地院95年度存字第5547號擔保提存事件提存，撤銷
  假扣押執行，茲因抗告人已聲請撤銷假扣押裁定，且經相對人
  於民國97年 7月10日以存證信函催告受擔保利益人即抗告人於
  21日內行使權利而未行使，爰依法聲請返還提存之擔保金等情
  ，業據提出假扣押裁定、提存書、撤銷假扣押裁定、郵局存證
  信函及掛號郵件收件回執為證，原裁定准許返還提存物，並無
  不合。
三抗告意旨雖謂：相對人之存證信函未說明提存案號，有違催告
  行使權利應告知事項，且抗告人已於催告後行使權利，於97年
  7 月21日向臺北地院起訴，經臺北地院97年度北小調字第1256
  號調解不成立後，由臺北地院97年度北小字第2984號審理中等
  語。惟依相對人提出之存證信函記載：抗告人聲請對相對人為
  假扣押，經臺北地院94年度裁全字第911號裁定准許， 嗣相對
  人於95年10月 3日提存30萬元為擔保，聲請撤銷假扣押執行，
  故催告抗告人於21日內就相對人供擔保撤銷假扣押是否受有損
  害，依法行使權利等語（參見原法院卷第8、9頁），已足使受
  擔保利益人即抗告人明瞭應就相對人依臺北地院94年度裁全字
  第911號 裁定提存之反擔保行使權利，故即使相對人未於上開
  存證信函表明提存事件案號，亦應認已合法催告抗告人行使權
  利。再者，抗告人依臺北地院94年度裁全字第911號 假扣押裁
  定聲請同院94年度執全字第896號為假扣押執行，並於94年4月
  27日查封臺北市○○街583巷99號4樓房地後（參見臺北地院94
  年度執全字第896號 影印卷之囑託查封登記書及執行筆錄），
  相對人依該裁定提供30萬元為擔保，係為擔保抗告人因相對人
  聲請撤銷臺北地院94年度執全字第896號 假扣押執行所受之損
  害；抗告人固於相對人催告後聲請調解，請求相對人損害賠償
  ，經臺北地院97年度北小調字第1256號調解不成立後，由臺北
  地院97年度北小字第2984號審理中，然抗告人請求賠償所依據
  之事實為：抗告人前聲請查封相對人共有之臺北市○○街118
  巷5號房屋， 經法院指定為保管人，曾支出水電費及更換不鏽
  鋼門、增修電表等費用，故依無因管理之法律關係，請求相對
  人賠償抗告人７萬元及其法定遲延利息等情，並提出臺北地院
  94年度執全字第3151號假扣押執行事件於94年11月 8日查封臺
  北市○○街118巷5號房屋之執行筆錄為證（參見臺北地院97年
  度北小調字第1256號影印卷之起訴狀及執行筆錄），可見抗告
  人訴請相對人賠償之損害，並非因相對人聲請撤銷臺北地院94
  年度執全字第896號 假扣押執行所受之損害，從而難認抗告人
  已就相對人依臺北地院94年度裁全字第911號 裁定提存之擔保
  金行使權利。抗告人聲明廢棄原裁定，不應准許。
四據上論結，本件抗告為無理由。依民事訴訟法第495條之1第1
  項、第449條第1項、第95條、第78條，裁定如主文。
中    華    民    國    97    年    11    月    28    日
                    民事第九庭
                        審判長法  官  黃熙嫣
                              法  官  鄭傑夫
                              法  官  林玲玉
正本係照原本作成。
不得再抗告。
中    華    民    國    97    年    12    月     2    日
                              書記官  倪淑芳


司法院資訊處製作；財團法人民間司法改革基金會備份。
